最高法院刑事判決　　　　　　　　　 110年度台上字第5906號
上　訴　人　王大地
 
 
上列上訴人因違反毒品危害防制條例等罪案件，不服臺灣高等法
院中華民國110 年5 月4 日第二審判決（110 年度上訴字第 144
號，起訴案號：臺灣臺北地方檢察署107 年度偵字第18837 、21
203 、21539 號），提起上訴，本院判決如下：
    主  文
上訴駁回。
    理  由
一、按刑事訴訟法第377 條規定，上訴於第三審法院，非以判決
    違背法令為理由，不得為之。是提起第三審上訴，應以原判
    決違背法令為理由，係屬法定要件。如果上訴理由書狀並未
    依據卷內訴訟資料，具體指摘原判決不適用何種法則或如何
    適用不當，或所指摘原判決違法情事，顯與法律規定得為第
    三審上訴理由之違法情形，不相適合時，均應認其上訴為不
    合法律上之程式，予以駁回。本件原判決認定上訴人王大地
    有其事實欄所載之與已判決確定之劉春薇共同及單獨販賣第
    二級毒品甲基安非他命共3 次犯行，因而㈠、撤銷第一審關
    於原判決附表（下稱附表）一編號一部分所為之科刑判決，
    改判仍論上訴人犯行為時毒品危害防制條例第4 條第2 項之
    共同販賣第二級毒品罪（並說明不依累犯規定加重其刑，下
    同），經依同條例第17條第2 項規定減輕其刑後，處有期徒
    刑3 年9 月，並諭知相關沒收。㈡、維持第一審關於附表一
    編號二、三論上訴人犯同前之行為時之販賣第二級毒品2 罪
    ，各處有期徒刑8 年4 月、8 年，並均諭知相關沒收之部分
    判決，駁回上訴人就此在第二審之上訴。另就上開㈠、㈡部
    分定應執行有期徒刑8 年8 月（至附表一編號四、五轉讓禁
    藥部分，業經上訴人於第二審時即已撤回上訴確定）。已詳
    細敘述所憑之證據及取捨、認定之理由。並就上訴人否認附
    表一編號二、三部分之販賣毒品甲基安非他命犯行等語，其
    辯詞不可採之理由，予以指駁。所為論斷，俱有卷存證據資
    料可資覆按，從形式上觀察，並無採證認事違背經驗法則、
    論理法則，亦無量刑職權之行使有濫用，或其他違背法令之
    情形。
二、上訴意旨僅謂：其因另犯毒品等案件已被判處有期徒刑5 年
    ，現亦在監服刑，如再加上本件所判刑期，合計有期徒刑逾
    13年，以其現年60餘歲計算，勢將老死獄中，請求酌量減輕
    其刑等語。未具體指摘原判決有何違法或不當，與法律規定
    得為第三審上訴理由之違法情形，不相適合。其上訴均不合
    法律上之程式，應予駁回。又本院為法律審，既從程序上駁
    回其上訴，所請減輕其刑不予審酌，附此敘明。
據上論結，應依刑事訴訟法第395 條前段，判決如主文。
中    華    民    國   110    年    10    月    28    日
                  刑事第四庭審判長法  官  林  立  華  
                                  法  官  林  瑞  斌  
                                  法  官  王  敏  慧  
                                  法  官  李  麗  珠  
                                  法  官  謝  靜  恒  
本件正本證明與原本無異
                                  書記官
中    華    民    國   110    年    11    月    1     日